Inventaris van de archieven van de Consulentschappen in de provincie Zuid-Holland van het Ministerie van Landbouw, Natuur en Voedselkwaliteit, 1879-1990 (1995)
Nationaal Archief, Den Haag
- Gedeponeerd archief van de Stichting Landbouwbelang Alblasserwaard-Vijfherenlanden (SLAV), 34
  - Bodemproductie. Dierenteelt. Producten van de huisdieren, 1.823
    - Verslag over zes jaar graslandverbetering in zuidelijk Zuid-Holland 1953 - 1958, z.d.; 1282; 1 deel
    - Nieuwsbrieven van de Damescommissie van maart - oktober 1966, 1283; 1 omslag
- Gedeponeerd archief van de Vereniging Proeftuin Rijnsburg en Omstreken, 35
  - Organisatie, 07
    - Stukken betreffende de oprichting van de Vereniging Proeftuin Rijnsburg en Omstreken, alsmede jaarverslagen over de jaren 1953 - 1957, 1954-1958; 1284; 1 omslag
    - Notulen van vergaderingen, algemene rapporten en statistieken, 07.77
      - Vergaderstukken en verslagen van de afdeling Groente van de Proeftuincommissie, 1968-1970; 1285; 1 omslag
      - Vergaderstukken van de Proeftuincommissie, 1972-1976; 1286; 1 omslag
- Gedeponeerd archief van de Stichting Waarborginstituut voor de Tuinbouw in Zuid-Holland, 36
  - Organisatie, 07
    - Stukken betreffende het opstellen en wijzigen van de statuten, 1954-1983; 1287; 1 omslag
    - Notulen van vergaderingen, algemene rapporten en statistieken, 07.77
      - Vergaderstukken van het Algemeen Bestuur, 1954-1981; 1288-1290; 3 pakken
        - 1954 - 1964, 1288
        - 1965 - 1972, 1289
        - 1973 - 1981, 1290
      - Vergaderstukken van het Dagelijks Bestuur, 1954-1982; 1291-1299; 8 pakken en 1 omslag
        - 1954 - 1955, 1291
        - 1956 jan. - mei, 1292
        - 1956 juni. - dec., 1293
        - 1957, 1294; omslag
        - 1958, 1295
        - 1959, 1296
        - 1960 - 1961, 1297
        - 1962 - 1964, 1298
        - 1965 - 1982, 1299
      - Jaarverslagen over de jaren 1954 - 1978, 1956-1977; 1300; 1 pak
      - Eindverslag over de jaren 1954 - 1981, z.d.; 1301; 1 deel
- Gedeponeerd archief van de Stichting Landbouwbelangen Voorne-Putten-Rozenburg, 37
  - Organisatie, 07
    - Stukken betreffende het opstellen van de statuten van de stichting, alsmede verslagen van de werkzaamheden, 1956-1968; 1302; 1 omslag
    - Notulen van vergaderingen, algemene rapporten en statistieken, 07.77
      - Notulen van de vergaderingen van het Dagelijks en het Algemeen bestuur, 1957-1968; 1303; 1 omslag
- Gedeponeerd archief van de Streekverbeteringscommissie Voorne-Putten-Rozenburg, 38
  - Notulen van vergaderingen, algemene rapporten en statistieken, 07.77
    - Notulen van vergaderingen, 1961-1969; 1304-1314; 11 omslagen
      - Streekverbeteringscommissie 1961-1965, 1304
        Nota bene: Bevat tevens stukken betreffende de samenstelling van de Streekverbeteringscommissie en de werkgroepen
      - Werkbesprekingen over de streekverbetering Voorne-Putten 1961-1965, 1305
      - Diverse werkgroepen 1961-1968, 1306-1311
        - Bedrijfsvraagstukken Putten 1962-1965, 1306
        - Bedrijfsvraagstukken Voorne 1965-1968, 1307
        - Landbouwjongeren 1961-1968, 1308
        - Plattelandsvrouwen 1962-1968, 1309
        - Pluimveehouderij Voorne 1962-1967, 1310
        - Technische Voorlichting aan Agrarische Werknemers 1961-1967, 1311
      - Voorzitters van de werkgroepen 1962-1965, 1312
      - Samenwerking in de streekverbetering Voorne-Putten 1965-1967, 1313
      - Technische Adviseurs van de Streekverbetering Voorne-Putten 1968-1969, 1314
    - Werkplannen en -verslagen, 1963-1968; 1315; 1 omslag
- Gedeponeerd archief van het Laboratorium voor Bloembollenonderzoek in Lisse, 39
  - Organisatie, 07
    - Nota over de noodzakelijke voorzieningen ten behoeve van onderzoek en voorlichting direct gericht op afnemers van bloembollen in het buitenland, 1966; 1316; 1 stuk
    - Stukken betreffende het opstellen van een programma van eisen voor nieuwbouw of sanering van het complex van het Laboratorium voor Bloembollen Onderzoek, 1966-1976; 1317; 1 omslag
  - Notulen van vergaderingen, algemene rapporten en statistieken, 07.77
    - Vergaderstukken van de vergaderingen van de assistenten buitengebieden bloembollenteelt, 1964-1966; 1318; 1 omslag
    - Stukken betreffende het voeren van overleg in commissies, werkgroepen en comités, 1966-1973; 1319-1324; 2 pakken en 4 omslagen
      - Comité Voorgetrokken hyacinten 1967-1968, 1319
      - Commissie van rassenonderzoek bij bloembollen en de Redactiecommissie rassenlijst tulpen 1966-1971, 1320
      - Coördinatiecommissie Bloembollen 1968-1973, 1321-1322
        - 1968 - 1971, 1321; pak
        - 1972 - 1973, 1322
      - Werkgroep Factoranalyse Tulpenopbrengsten 1970-1971, 1323; pak
      - Werkgroep Structuurvraagstukken Bloembollenteelt 1967, 1324
    - Jaarverslagen over de jaren 1966/1967 - 1970/1971, 1967-1972; 1325; 1 pak
    - Vergaderstukken van de Saneringscommissie Complex Lisse, 1968-1977; 1326-1327; 1 pak en 1 omslag
      - 1968 - 1973, 1326; pak
      - 1974 - 1977, 1327
    - Vergaderstukken van de directie, 1970-1979; 1328-1339; 11 pakken en 1 omslag
      - 1970, 1328; omslag
      - 1971, 1329
      - 1972, 1330
      - 1973, 1331
      - 1974, 1332
      - 1975, 1333
      - 1976 jan. - sep., 1334
      - 1976 okt. - 1977 juni, 1335
      - 1977 juli - dec., 1336
      - 1978 jan. - juni, 1337
      - 1978 aug. - dec., 1338
      - 1979, 1339
    - Vergaderstukken van de staf, 1972-1973; 1340; 1 omslag
    - Vergaderstukken van het Dagelijks Bestuur van de Afdeling Teelttechnisch Onderzoek, 1973-1975; 1341; 1 pak
    - Vergaderstukken van het Algemeen Bestuur, 1975-1978; 1342-1343; 1 pak en 1 omslag
      - 1975 - 1976, 1342
      - 1977 - 1978, 1343; pak
  - Bodemproductie. Dierenteelt. Producten van de huisdieren, 1.823
    - Stukken betreffende het voeren van overleg over en het doen van onderzoek naar diverse onderwerpen, 1961-1973; 1344-1350; 1 pak, 3 omslagen en 3 stukken
      - Bestrijding van stengelaaltjes in tulpen 1961-1973, 1344; pak
      - Problemen die zich voordoen bij de teelt, de verwerking en bewaring van bloembollen en verband houden met mechanisatie en klimaatbeheersing 1963, 1345; stuk
      - Sortimentsonderzoek gladiolen 1963 - 1964 [1964], 1346; stuk
      - Biohydrologisch en teeltkundig onderzoek 1969, 1347
      - Invloed van de temperatuur en andere factoren op het ontstaan van schade tijdens het transport van bloembollen en de keuze van het fust 1969, 1348; stuk
      - Het in bloei brengen van bloembollen in het buitenland 1969-1970, 1349
      - Wenselijkheid en de mogelijkheid tot het verkrijgen van virusvrij uitgangsmateriaal bij bloembollen 1969-1970, 1350
    - Stukken betreffende het doen van een voorstel voor de organisatie van het bodemkundig onderzoek ten behoeve van de teelt van bloembollen, 1963; 1351; 1 omslag
    - Verslagen van diverse onderzoeken, 1964-1973; 1352-1355; 1 omslag en 3 stukken
      - Interprovinciale gladiolenproef 1964 1964, 1352
      - De aantasting door zuur van tulpenbollen op het veld 1973, 1353; omslag
        Nota bene: Bevat tevens stukken betreffende het voorbereiden van het onderzoek
      - Vollegrondsbroei van tulpen in een verwarmd warenhuis z.d., 1354
      - Vroege bloei van iris Wedgwood z.d., 1355
    - Stukken betreffende het beoordelen van werktuigen en machines, 1968-1969; 1356; 1 omslag
    - Stukken betreffende het geven van voorlichting door middel van artikelen en lezingen, 1971-1974; 1357; 1 pak
- Gedeponeerd archief van de Vereniging Naar Beter Fruit in Numansdorp, 40
  - Organisatie, 07
    - Verklaringen van vernietiging van archiefstukken, 1985-1989; 1358; 1 omslag
    - Notulen van vergaderingen, algemene rapporten en statistieken, 07.77
      - Agenda's en notulen van bestuursvergaderingen, 1970-1977; 1359; 1 omslag